pt-PT: Método de ativação do disparador: Tensão nas costas/dobradiça; Gatilho no indicador; Ativado por resistência; Botão de polegar; Outro
zh-TW: 釋放啟動方式: 背部張力/鉸鏈; 食指扳機; 阻力啟動; 拇指按鈕; 其他
sv: Metod för frigöringsaktivering: Ryggspänning/gångjärn; Pekfingeravtryckare; Motståndsaktiverad; Tumknapp; Annat
da: Metode til aktivering af frigivelse: Rygspænding/hængsel; Pegefingerudløser; Modstandsaktiveret; Tommelfingerknap; Andet
nl: Release activeringsmethode: Back-tension/hinge; Wijsvinger-trekker; Door weerstand geactiveerd; Duimknop; Overig
sl-SI: Način aktivacije sprožilca: Napetost hrbta/tečaj; Sprožilec za kazalec; Aktivacija z uporom; Gumb za palec; Drugo
ja: 放出活性化方法: バックテンション/ヒンジ; インデックストリガー; レジスタンス作動; サムボタン; その他
it: Metodo di attivazione del rilascio: A tensione dorsale/cerniera; A indice; A resistenza; Pulsante a pollice; Altro
hu: Kioldás aktiválási módja: Háthúzós/csuklós; Mutatóujjas kioldó; Ellenállásra oldó; Hüvelykujjas gomb; Egyéb
en: Release activation method: Back tension/hinge; Index trigger; Resistance activated; Thumb button; Other
tr: Tetikleme aktivasyon yöntemi: Arka gerilim/menteşe; İşaret parmağı tetiği; Dirençle etkinleşen; Başparmak düğmesi; Diğer
es: Método de activación de liberación: Tensión de espalda/bisagra; Gatillo para dedo índice; Activación por resistencia; Botón para pulgar; Otro
pt-BR: Liberação ativação método: Tensão de costas/dobradiça; Gatilho de dedo indicador; Ativação por resistência; Botão de polegar; Outro
hr-HR: Metoda aktivacije otpuštanja: Napetost leđa / šarka; Okidač za kažiprst; Aktivacija otporom; Gumb za palac; Ostalo
pl: Metoda aktywacji wydania: Napięcie pleców / zawias; Spust na palec wskazujący; Aktywowane oporem; Przycisk kciukowy; Inne
fi: Laukaisun aktivointimenetelmä: Vetovastus/sarana; Etusormilaukaisin; Vastusaktivoitava; Peukalopainike; Muu
vi: Phương pháp kích hoạt giải phóng: Lực căng lưng/bản lề; Cò ngón trỏ; Kích hoạt bằng lực cản; Nút ngón cái; Khác
zh-CN: 撒放器触发方式: 背部张力/铰链; 食指触发器; 阻力激活; 拇指按钮; 其他
nb: Metode for aktivering av frigivelse: Ryggspenning/hengsel; Pekefingerutløser; Motstandsaktivert; Tommelknapp; Annet
lt-LT: Atleidimo aktyvavimo metodas: Atgalinis įtempimas / lankstas; Smiliaus nuleistukas; Aktyvuojamas pasipriešinimu; Nykščio mygtukas; Kitas
de: Auslösemechanismus: Rückenspannung/Scharnier; Zeigefingerauslöser; Widerstandsaktiviert; Daumenknopf; Sonstiges
ru: Способ активации релиза: Заднее натяжение/шарнир; Спусковой крючок под указательный палец; Активация сопротивлением; Кнопка под большой палец; Другое
sk-SK: Metóda aktivácie uvoľnenia: Zadné napnutie/kĺb; Spúšť pre ukazovák; Aktivované odporom; Tlačidlo pre palec; Iné
cs: Metoda aktivace uvolnění: Tahem zad / pákou; Spoušť pro ukazováček; Aktivováno odporem; Tlačítko pro palec; Jiné
fr: Mode de déclenchement du décocheur: Tension dorsale/charnière; Gâchette à l’index; Activation par résistance; Bouton au pouce; Autre
el: Μέθοδος ενεργοποίησης απελευθέρωσης: Τάση πλάτης/μεντεσές; Σκανδάλη δείκτη; Ενεργοποίηση με αντίσταση; Κουμπί αντίχειρα; Άλλο
ko: 릴리스 활성화 방법: 백 텐션/힌지; 인덱스 트리거; 저항 활성화; 엄지 버튼; 기타
ro-RO: Metoda de activare a eliberării: Tensiune de spate/balama; Trăgaci pentru index; Activat prin rezistență; Buton pentru degetul mare; Altele
bg-BG: Метод за активиране на освобождаването: Напрежение в гърба/шарнир; Спусък за показалеца; Активиране чрез съпротивление; Бутон за палеца; Други
th: วิธีการเปิดใช้งานการปล่อย: แรงดึงกลับ/บานพับ; ทริกเกอร์นิ้วชี้; ทำงานด้วยแรงต้าน; ปุ่มนิ้วหัวแม่มือ; อื่นๆ